【裁判字號】    97,裁,811
【裁判日期】    970124
【裁判案由】    營利事業所得稅
【裁判全文】
最  高  行  政  法  院  裁  定
                                     97年度裁字第00811號
上  訴  人  敏寶實業股份有限公司
代  表  人  甲○○
被 上訴 人  財政部臺灣省北區國稅局
代  表  人  陳文宗
上列當事人間營利事業所得稅事件，上訴人對於中華民國96年8
月2日臺北高等行政法院96年度訴字第243號判決，提起上訴，本
院裁定如下︰
    主  文
上訴駁回。
上訴審訴訟費用由上訴人負擔。
    理  由
一、按對於高等行政法院判決之上訴，非以其違背法令為理由，
    不得為之，行政訴訟法第242條定有明文。同法第243條第1
    項規定，判決不適用法規或適用不當者，為違背法令；而判
    決有第243條第2項所列各款情形之一者，其判決當然違背法
    令。又提起上訴，應以上訴狀表明上訴理由並應添具關於上
    訴理由之必要證據，復為同法第244條第1項第4款及第2項所
    明定。準此，當事人提起上訴，如以原審判決有行政訴訟法
    第243條第1項不適用法規或適用不當為理由時，其上訴狀應
    有具體之指摘，並揭示該法規之條項或其內容；如以原審判
    決有第243條第2項所列各款情形之當然違背法令為理由時，
    其上訴狀應揭示合於該款之事實。如上訴狀未依此項方法表
    明，即難認為已對原審判決之違背法令有具體之指摘，其上
    訴自難認為合法。
二、本件上訴人對於臺北高等行政法院判決上訴，略以被上訴人
    逕依檢舉人之檢舉資料，認定上訴人虛列費用及逃漏稅捐，
    再以「推定過失責任」，以上訴人無法充分滿足被上訴人要
    求提示之證明文件為由，即認定上訴人主觀上存有故意或過
    失，實有違反行政程序法第8條、第9條、行政罰法之規定及
    司法院釋字第275號解釋意旨。縱被上訴人認上訴人給付予
    黃再求等三人薪資支出及相關費用，未盡符合營利事業所得
    稅查核準則之規定而否准認列該費用，亦僅能剔除其費用而
    補徵稅款，實未該當營利事業所得稅查核準則第67條第2項
    及所得稅法第110條所規定處罰漏稅罰之構成要件等語，為
    其理由。本院經核其上訴狀所載內容，或係重述其在原審業
    經主張而為原判決摒棄不採之陳詞，或係執其個人主觀之法
    律見解，就原審所為論斷或駁斥其主張之理由，泛言判決不
    適用法規及法則，而未具體表明原判決究竟有如何合於不適
    用法規或適用不當、或有行政訴訟法第243條第2項所列各款
    之情形，尚難認為已對原判決之如何違背法令有具體之指摘
    。依首揭規定及說明，應認其上訴為不合法，應予駁回。
三、依行政訴訟法第249條第1項前段、第104條、民事訴訟法第
    95條、第78條，裁定如主文。
中    華    民    國    97    年    1     月    24    日
                    最高行政法院第二庭
                        審判長法官  高  啟  燦
                              法官  黃  本  仁
                              法官  黃  合  文
                              法官  廖  宏  明
                              法官  楊  惠  欽
以  上  正  本  證  明  與  原  本  無  異
中    華    民    國    97    年    1     月    28    日
                              書記官  邱  彰  德


司法院資訊處製作；財團法人民間司法改革基金會備份。
